臺灣高等法院臺中分院刑事裁定
110年度抗字第964號
抗  告  人  
即受 刑 人  謝仁豪

                    籍設臺中市○○區○○路0號（臺中○○○○○○○○○）

上列抗告人即受刑人因聲請定應執行之刑案件，不服臺灣臺中地
方法院110年度聲字第2589號，中華民國110年7月13日裁定，提
起抗告，本院裁定如下：
    主  文
抗告駁回。
    理  由
一、抗告意旨略以：法院雖就不同案件，各有各的裁量權，惟按
    相類似案件，應為相同處理之平等法則，之於本件亦應有其
    適用，怎能在同樣定執行刑之案件，獨厚重罪，且兩相比較
    其結果，酌減之比例相差，更何止天壤之別，比例原則乃法
    律最高準則，預防重罪或輕罪發生，二者孰尤重要，昭然可
    見，舉輕以明重，何以定執行刑結果獨厚重罪，與比例原則
    ，對於侵害法益與防制手段兩相權衡實已大大違背，預防重
    罪施以重刑，預防微罪科處輕刑，方合於比例原則及公平、
    正義原則，而目前法院對於施用毒品及竊盜等輕罪定執行刑
    之刑罰與販賣二級毒品罪定執行刑之刑罰相差無幾，何能昭
    公信收折服，懇求鈞院給予合理公平裁定等語。
二、按數罪併罰，有2裁判以上，宣告多數有期徒刑者，於各刑
    中之最長期以上，各刑合併之刑期以下，定其應執行之刑期
    ，但不得逾30年，刑法第51條第5款、第53條分別定有明文
    。至所定執行刑多寡，屬實體法上賦予法院依個案裁量職權
    ，如所為裁量未逾法定範圍，且無違背公平正義情形，即無
    違法可言。
三、經查：
　㈠本件抗告人即受刑人謝仁豪（下稱受刑人）所犯如原裁定附
    表（下稱附表）所示各罪，經臺灣臺中地方法院及本院判處
    如附表所示之刑，均經確定在案，此有各該判決書及臺灣高
    等法院被告前案紀錄表等各1份在卷可稽。嗣原審依臺灣臺
    中地方檢察署檢察官之聲請，以本件受刑人所犯如附表所示
    之各罪合於定應執行刑之規定，乃裁定受刑人應執行有期徒
    刑2年。經核原裁定係在各宣告有期徒刑中之最長期有期徒
    刑1年3月以上，各刑合併之總刑期有期徒刑7年3月以下，及
    附表編號1共計5罪所曾定應執行刑加計附表編號2宣告刑之
    總合為有期徒刑2年6月之內；並未逾越法定刑範圍，亦無違
    反比例原則，符合外部性界限及內部性界限，尚難指為違法
    。且本院審酌原審就自由裁量之行使，尚符合比例原則、公
    平正義原則、法律秩序理念及法律規範目的，並無瑕疵可指
    ，自應尊重原審法院裁量權限之行使，揆諸上揭說明，原審
    裁定並無不當。
　㈡至抗告意旨雖稱原審所定應執行刑與比例原則、公平、正義
    原則相違，請求給予合理公平裁定云云，按數罪併罰之定應
    執行之刑，係出於刑罰經濟與責罰相當之考量，並非予以犯
    罪行為人或受刑人不當之利益，為一種特別的量刑過程，相
    較於刑法第57條所定科刑時應審酌之事項係對一般犯罪行為
    之裁量，定應執行刑之宣告，乃對犯罪行為人本身及所犯各
    罪之總檢視，除應考量行為人所犯數罪反應出之人格特性，
    並應權衡審酌行為人之責任與整體刑法目的及相關刑事政策
    ，在量刑權之法律拘束性原則下，依刑法第51條第5款之規
    定，採限制加重原則，以宣告各刑中之最長期為下限，各刑
    合併之刑期為上限，但最長不得逾30年，資為量刑自由裁量
    權之外部界限，並應受法秩序理念規範之比例原則、平等原
    則、責罰相當原則、重複評價禁止原則等自由裁量權之內部
    抽像價值要求界限之支配，使以輕重得宜，罰當其責，俾符
    合法律授與裁量權之目的，以區別數罪併罰與單純數罪之不
    同，兼顧刑罰衡平原則。又關於刑之量定，係實體法上賦予
    法院得為自由裁量之事項，倘其未有逾越法律所規定之範圍
    ，或濫用其權限，即不得任意指摘為違法。在同一犯罪事實
    與情節，如別無其他加重或減輕之原因，下級審量定之刑，
    亦無過重或失輕之不當情形，則上級審法院對下級審法院之
    職權行使，原則上應予尊重（最高法院75年臺上字第7033號
    、85年度臺上字第2446號裁判參照）。查本件受刑人所犯如
    附表編號1所示之罪，法院依其個案情節及所犯法條，判處
    有期徒刑1年3月（5次），曾定應執行刑為有期徒刑1年6月
    ；附表編號2所示之罪，法院依其個案情節及所犯法條，宣
    告有期徒刑1年，經核原裁定係在各宣告刑中之最長期有期
    徒刑1年3月以上，各刑合併之總刑期以下，在所曾定應執行
    刑加計附表編號2宣告刑之總合之內，且已適用限制加重原
    則之量刑原理，再給予適度之刑罰折扣，並無違反法律之目
    的及法律秩序之理念所在，符合外部性界限及內部性界限，
    業如前述，屬法院裁量職權之適法行使，是上開抗告意旨所
    指，並不可採。綜上所述，本件原裁定所定之執行刑，既未
    逾法定刑範圍，亦無明顯違背正義，即難指為不當，受刑人
    執持上開理由指摘原裁定不當，並無理由，應予駁回。
四、據上論結，應依刑事訴訟法第412條，裁定如主文。
中　　華　　民　　國　　110 　年　　8 　　月　　10　　日
           刑事第六庭    審判長法　官  唐  光  義
　　　　　　　　　　　　　　   法　官  劉  柏  駿 
　　　　　　　　　　　　       法　官  許  冰  芬                          
以上正本證明與原本無異。     
如不服本裁定，應於收受送達後5日內向本院提出抗告書狀(須附
繕本)。
                              書記官   陳  怡  芳     
 
中　　華　　民　　國　　110 　年　　8 　月　　10　　日